【裁判字號】    95,訴,2304
【裁判日期】    951031
【裁判案由】    清償借款
【裁判全文】
臺灣臺中地方法院民事判決  95年度訴字第2304號
原      告  合作金庫商業銀行股份有限公司
法定代理人  丙○○
訴訟代理人  丁○○
被      告  甲○○
            乙○○
上列當事人間請求清償借款事件，本院於民國95年10月17日言詞
辯論終結，判決如下：
    主      文
被告應連帶給付原告新臺幣陸拾柒萬零伍佰柒拾玖元，及其中新
台幣伍拾捌萬玖仟伍佰貳拾元之自民國89年2月5日起至清償日止
，按週年利率3%計算之利息，暨自民國89年3月6日起至清償日止
，其逾期在6個月以內者，按上開利率10%，其逾期超過6個月者
，按上開利率20%計算之違約金。
訴訟費用由被告連帶負擔。
    事實及理由
壹、原告主張：一、被告甲○○邀同被告乙○○為連帶保證人，
    於民國（下同）85年10月7日向原告借款新台幣（下同）2,5
    40,000元，約定借款期間自85年10月7日起至100年10月7日
    止，利息自85年10月7日起算，本金及利息應自85年11月7日
    起以每1個月為1期，共分180期平均攤還，每期平均攤還金
    額依年金法計算，利息按原告基本放款利率7‧35%加碼年息
    2‧5%計付（目前為年利率3%），並隨前開基本放款利率變
    動而調整；其逾期在6個月以內者，按上開利率10%，超過6
    個月以上者，按上開利率20 %計算違約金。如有任何一宗債
    務不依約清償本金或依約付息時，視為全部到期。二、詎被
    告甲○○未依約清償本息，尚有如主文第1項所示之本金、
    利息、違約金迄未清償，被告乙○○為連帶保證人，應負連
    帶清償義務，為此，依消費借貸契約及連帶保證契約之法律
    關係，請求被告連帶如數清償等語。並聲明：求為判決如主
    文所示。
貳、被告則均以：固積欠原告前開本金、利息、違約金，然無力
    清償，若原告可減免利息，則願繳納等語，資為抗辯。並聲
    明：（一）原告之訴駁回。（二）訴訟費用由原負擔。
參、得心證之理由
一、查被告積欠原告前開本金、利息、違約金，而被告甲○○為
    系爭借款之借款人，被告乙○○為其連帶保證人等事實，為
    兩造所不爭（見本院95年10月17日言詞辯論筆錄）。且原告
    主張之前開事實，業據其提出借據為證，核屬相符，自堪信
    為真實。
二、次按消費借貸者，謂當事人一方移轉金錢或其他代替物之所
    有權於他方，而約定他方以種類、品質、數量相同之物返還
    之契約；借用人應於約定期限內，返還與借用物種類、品質
    、數量相同之物，民法第474條第1項、第478條前段分別定
    有明文。另按稱保證者，謂當事人約定，一方於他方之債務
    人不履行債務時，由其代負履行責任之契約；保證債務，除
    契約另有訂定外，包含主債務之利息、違約金、損害賠償及
    其他從屬於主債務之負擔，民法第739條、第740條亦分別著
    有明文。又保證債務之所謂連帶，係指保證人與主債務人負
    同一債務，對於債權人各負全部給付之責任者而言，此就民
    法第272條第1項規定連帶債務之文義參照觀之甚明（最高法
    院45年度台上字第1426號判例參照）。查系爭借款與利息、
    違約金係兩造約定之連帶保證範圍，有前開借據可憑。次查
    被告甲○○向原告借款既未依約清償，且被告乙○○為其連
    帶保證人；從而，原告依消費借貸契約及連帶保證契約之法
    律關係，訴請被告連帶給付前開本金、利息、違約金，為有
    理由，應予准許。
肆、訴訟費用負擔之依據：民事訴訟法第85條第2項。
中    華    民    國    95    年    10    月    31    日
                  民事第三庭    法  官  陳卿和
正本係照原本作成。
如對本判決上訴，須於判決送達後20日內向本院提出上訴狀。
中    華    民    國    95    年    10    月    31    日
                                書記官  葉泰濃


司法院資訊處製作；財團法人民間司法改革基金會備份。
